# 请教陈老师关于合伙企业验资急

提问人：阳光在线 时间：2011-08-17 11:19:00
请教陈老师一家投资基金合伙企业（有限合伙）， 1 、合伙协议约定总出资额少于工商登记的总出资额； 2 、有 5 个合伙人，其中一个是普通，其他为有限合伙人，只有二家有限合伙人交纳了认缴的出资额，普通合伙人为 1 元和其他二个有限合伙人都未交缴认缴的出资额，现在企业会计也不能确定这二个有限合伙人以后还会不会交缴； 3 、合伙企业收到二家合伙人的入伙款之后的一周内又将此款投到了另外一家企业（有被投资企业的验资报告），被投资企业与合伙企业又有关联关系。在这种情况下，怎么写验资报告。谢谢！

回答人：chenyiwei
比较奇怪的是：在《合伙企业法》、《中华人民共和国合伙企业登记管理办法（ 2007 年）》（国务院令第 497 号）等规定中，都没有提到合伙企业登记时需要提交验资报告？ 没有处理过合伙企业的验资业务。个人理解按“充分如实披露、恰当发表意见”的原则处理。

提问人：nikan 时间：2011-08-17 19:09:26
回复 chenyiwei 的帖子
现有法律法规没有要求合伙企业验资，因为合伙企业是承担无限责任，注册资本制对于合伙企业没有意义。
如果股东或者政府部门有要求，才需要验资。
PS：陈版，贵所在成立特殊普通合伙时，没有验资？哈哈！

回答人：chenyiwei
赞同这样理解。本所转制时是否验资我并不清楚。